# 国企股份制改造中发现的坏账等资产是否需先审批，再确定基准日净资产？

提问人：chengangcpa 时间：2016-06-08 08:26:41
国企股份制改造中发现的坏账等资产是否需先审批，再确定基准日净资产？

回答人：chenyiwei
对坏账等资产损失，在已获取充分、适当证据的情况下，无论是否经过审批，其净资产的减少已是客观事实。因此，对于已满足资产核销条件的项目，固然应即使申请核销；对未满足核销条件但已发生减值的项目，也应当及时足额计提减值准备。